【裁判字號】    88,訴,1098
【裁判日期】    890823
【裁判案由】    妨害自由等
【裁判全文】
臺灣臺南地方法院刑事判決              八十八年度訴字第一九八號
    公  訴  人  臺灣臺南地方法院檢察署檢察官
    被      告  己○○
    選任辯護人  吳健安
右列被告因妨害自由等案件，經檢察官提起公訴（八十八年度偵字第八三六五號、第
八九三三號），本院判決如左：
    主  文
己○○無罪。
    理  由
一、公訴意旨以：己○○與乙○○均為淨水器經銷商，己○○因不滿乙○○販售之淨
    水器每臺便宜新臺幣（以下同）六百五十元，其與姓名不詳綽號「豬哥」、「阿
    仁」之男子及另二名姓名年籍不詳之人基於共同犯意聯絡，意圖為自己不法之所
    有，於民國八十八年六月五日下午四時五十分許，由「豬哥」之男子以電話佯稱
    欲購買淨水器為由，誘騙乙○○及司機甲○○、送貨員戊○○三人，將淨水器依
    約送達臺南縣七股鄉十分村五十三之二號正王府廟旁，乙○○至約定地點後，其
    中姓名不詳之二人步下己○○所駕駛之ＸＪ－一三二八號廂型車，詐稱以帶路為
    由，將乙○○強押上己○○之前開車內，剝奪其行動自由，另一名車子則坐上乙○○原載送淨水器之廂型車，跟著己○○所駕駛之前車輛至臺南縣佳里鎮鎮山里
    三鄰鎮山北橋北側二百公尺空屋前，己○○等人即取出木棍，毆打乙○○成傷（
    傷害部分已撤回告訴），並當場要求乙○○交出競相削價所損失之差額三十四萬
    元，吳某因未帶巨款，只得將身上所攜帶之二萬元交予己○○等人，己○○並未
    因此作罷，當場又要求吳某簽下賠償差額同意書，乙○○因心生畏懼，祇好依己○○等人之要求簽同意書。得逞後並逼吳某跳入深約三、四公尺之土坑，並揚言
    要如期償還，否則要活埋吳某，致吳某心生畏懼。嗣經吳某於八十八年六月八日
    報警查獲。案經乙○○訴由臺南市警察局第三分局及臺南縣警察局永康分局報請
    臺灣臺南地方法院檢察署檢察官偵辦，認己○○犯有刑法第三百零二條第一項妨
    害自由、同法第三百四十六條第一項恐嚇取財等罪嫌。
二、按犯罪事實，應依證據認定之，無證據不得推定其犯罪事實，刑事訴訟法第一百
    五十四條定有明文。又告訴人之指訴，係以使被告受刑事追訴為目的；是其指訴
    是否與事實相符，仍應調查其他證據，以資審認，必其指訴無瑕疵可擊，而就他
    方面調查，又與事實相符，始足據為判決之基礎，有最高法院五十二年度臺上字
    第一三００號判例足資參照。
三、訊據被告己○○，矢口否認有公訴人所指犯行，辯稱：是乙○○自己要坐上伊的
    車，是乙○○主動要去說明為什麼賣比較低的價位，伊並沒有恐嚇乙○○交出因
    削價所損失之差額等語。
四、查公訴人認被告己○○有上開犯行，係以業據告訴人乙○○指訴明確核與證人甲○○、戊○○所述情節相符為論據。惟該二名證人於偵查中僅稱告訴人被帶進去
    ，並未證稱告訴人有被強押情事（見八十八年偵字第八三六五號偵查卷十三頁背
    面，十四頁背面），亦未看到告訴人被逼跳入土坑（同上），而於本院審理中戊○○結證稱：「我在車上有看到被告用手比，請乙○○到車上講話」、「是老闆
    （指乙○○）自願跟他們去」等語（見3.8.訊問筆錄）；又甲○○結證稱：「
    我們在那邊時，看見己○○也在那邊，乙○○就自己過去」、「我沒有看到他有
    被人架著手臂之類的，應是自願的」等語（同上筆錄）是依首揭判例意旨，尚難
    單憑告訴人欠缺佐證之指認，遽認被告有上揭犯行。況丙○○結證稱：「當天我
    看見他們有兩輛車來，乙○○先進來問我議員在不在，己○○跟進來，我問他們
    什麼事，他們說要找議員協調濾水器差價的問題。我跟他們說議員在不在，他可
    能在魚塭那邊，我問他們要不要留在這邊吃飯，他們說好，我就幫他們叫便當。
    他們離開後，又再回來，當時議員已回來了。我把便當放在外面的客廳，後來只
    有被告和乙○○進去裡面的客廳和議員聊」等情（同上筆錄），參諸證人丁○○
    結證稱：己○○與乙○○請伊協調，後來他們說要去寫和解書，要走之前己○○
    交給伊三萬元，請伊轉交給乙○○，作為因差價爭執而要擺酒席請同業之用，伊
    有將三萬元轉交給乙○○簽收等情（見7.訊問筆錄），並有丁○○提出之收
    據影本在卷足憑，均難證明被告有妨害自由及恐嚇取財犯行。
五、綜上各情，既不能證明被告己○○犯罪，爰予諭知無罪之判決。
據上論斷，應依刑事訴訟法第三百零一條第一項判決如主文。
本案經檢察官王百玄到庭執行職務
中    華    民    國      八十九      年      八       月    二十三     日
                                  臺灣臺南地方法院刑事第四庭
                                          法  官  蘇  孫  波
右正本證明與原本無異。
如不服本判決，應於判決送達後十日內，向本院提出上訴狀。
                                          書記官  羅  宗  賢
中    華    民    國      八十九      年      八       月    二十九     日


司法院資訊處製作；財團法人民間司法改革基金會備份。
